---
title: "地圖運用"
drake_cache: ".cache_no_one_knows" # 請取一個你認為幾乎不會有人和你一樣的cache名稱
output: html_document
params:
  key: "MAP" # 課綱編號，多個可用 ["key1", "key2"]
  memberNames: ["馮紀維"] # 組員姓名
  memberIds: ["410773131"] # 學號
  imgPreName: "#elect_changhua.svg" # ggsave時的檔名
  imgPostName: "elect_changhua_boxysvg_edited.svg" # svg後製時的檔名
editor_options: 
  chunk_output_type: console
---

---
key請由課綱選：
新課綱：<https://docs.google.com/document/d/1o8UQIpy6GFqCgfUxc47fqyAPuEYrk3FLd7bB1EhYMVg>

  * 上傳時請交你的「Rmd檔」及「ggsave的SVG檔」，若有後製也請交上後製的SVG。由一個組員上傳到google classroom的作業繳交處。（通常是這次作業訊息公告的位置）
  
  * 作圖資料：
    * 若資料本身是公開資料「且」可經網址形式直接寫在程式中下載則無需另附資料。否則
    * 將資料上傳到本課程的分享google drive folder: <https://drive.google.com/drive/folders/19_B9LnjR4g9M8VPmbUuf4UjXXxC_JKhm?usp=sharing> 讓全班都可以看得到你的檔案 （注意，這和作業邀交處是不同的。）
    * 上傳後，請點你檔案按滑鼠右鍵，選「get link」得到你資料檔的分享連結。
    * 程式要引入此資料處，請依照下面datadownload code chunk去引入資料。
    
總結：

  * 上傳到Google classroom作業繳交處：Rmd, SVG
  
  * 上傳到分享Google Drive Folder: 資料檔 （若公開資料且程式可下載則無需上傳）
    
***
  
  * params裡的訊息若無後製SVG可不寫imgPostName，其他都要填。
  
  * 圖片一定要有Title, subtitle, 及資料來源。
---

```{r setup, include=FALSE, drake=F}
knitr::opts_chunk$set(echo = TRUE, eval=F)
library(drake)
library(econDV)
library(dplyr)

```


## makecondition

```{r makecondition}
library(dplyr)
library(tidyr)
library(stringr)
library(googledrive)
library(readr)
library(ggmap)
library(osmdata)
library(ggplot2)
library(econDV)
library(sf)
library(tibble)
library(readr)
library(showtextdb)
library(showtext)
library(stringr)
library(svglite)
library(sysfonts)

font_families_google() %>%
  stringr::str_subset(regex("noto", ignore_case = T))  
font_add_google("Noto Sans TC") 

rprojroot::is_rstudio_project -> .pj
.pj$make_fix_file() -> .root

imageFolder <- file.path(.root(),"img")
dataFolder <- file.path(.root(),"data")

if(!dir.exists(imageFolder)) dir.create(imageFolder)
if(!dir.exists(dataFolder)) dir.create(dataFolder)

xfun::download_file("https://www.dropbox.com/s/8ndtvzqbdb4cb93/data_visulaization_pk.R?dl=1")
source("data_visulaization_pk.R", encoding = "UTF-8") #osm_geom_rename()
```

## data

```{r ChanghuaBBox}
ChanghuaBBox={
  osmdata::getbb("Changhua") -> ChanghuaBBox
  ChanghuaBBox
}
```

```{r dsf_Changhua}
dsf_Changhua ={
  dsf_Changhua <- opq(ChanghuaBBox) %>% 
     add_osm_feature(key="admin_level", value="8") %>%
     osmdata::osmdata_sf() 
  dsf_Changhua
}
```

```{r multpoly_chunghua}
multpoly_chunghua = {
  dsf_Changhua$osm_multipolygons %>% osm_geom_rename() %>%
  filter(!str_detect(`name.en`,"Zhushan|Mingjian|Nantou|Caotun|Mailiao|Erlun|Lunbei|Linnei|Citong|Xiluo")) -> multpoly_chunghua
   multpoly_chunghua$name.en %>% 
     str_remove(.," Township|City") %>% str_remove(.," ")->
    multpoly_chunghua$name.en
   multpoly_chunghua
}
```

```{r raster_cuanghua}
raster_cuanghua ={
  get_map(ChanghuaBBox) -> raster_cuanghua 
  raster_cuanghua
}
```

```{r elec_2020_ch}
elec_2020_ch={
  jsonlite::fromJSON("https://s41.aconvert.com/convert/p3r68-cdx67/s4083-ttih8.json") -> elec_2020_ch
  elec_2020_ch
}
```

```{r elec_2020_ch_pre}
elec_2020_ch_pre = {
  elec_2020_ch %>% transmute(
    name = elec_2020_ch$name %>% str_remove(.," "),
    orange = as.numeric(elec_2020_ch$orange) %>% round(3)  ,
    kmt = as.numeric(elec_2020_ch$kmt)  %>% round(3),
    dpp = as.numeric(elec_2020_ch$dpp) %>% round(3)
  ) -> elec_2020_ch_pre
  elec_2020_ch_pre
}
```

```{r election_DATA_merged}
election_DATA_merged = {
  election_DATA_merged <- 
  multpoly_chunghua %>%
    osm_geom_rename() %>%
    left_join(
      elec_2020_ch_pre,
      by=c("name.en"="name")
    )
  election_DATA_merged
}
```

```{r list_ranges}
list_ranges = {
  dppRange = round(range(election_DATA_merged$dpp),1)
list(
  fromRange = c(1-dppRange[[2]], dppRange[[2]]),
  toRange = c(-1,1)) -> list_ranges
  list_ranges
}
```


```{r electionData}
electionData ={
election_DATA_merged %>%
    mutate(
      dpp_rescaled=
        scales::rescale(
          election_DATA_merged$dpp,
          from=list_ranges$fromRange,
          to=list_ranges$toRange)
        ) -> electionData
  electionData
}
```

```{r}
{
  colorspace::diverging_hcl(n = 12, h = c(247, 120), c = 100, l = c(30, 90), power = 1.5, register = "kmt_dpp")
}
```

```{r scale_fill_election}
scale_fill_election = {
  
  breaksPal = seq(
    from=list_ranges$toRange[[1]],
    to=list_ranges$toRange[[2]],
    length.out=5
  )

  labelsPal = seq(
    from=list_ranges$fromRange[[1]],
    to=list_ranges$fromRange[[2]],
    length.out=5
  )
  
  colorspace::scale_fill_continuous_diverging(
    palette="kmt_dpp") -> scale_fill_election 

  scale_fill_election$breaks = breaksPal
  scale_fill_election$labels = labelsPal
  scale_fill_election$name = "民進黨得票率"
  
  scale_fill_election
}
```

## graph

```{r ggmap_changhua}
ggmap_changhua={
  raster_cuanghua %>% ggmap() -> ggmap_changhua
  ggmap_changhua
}
```

```{r ggmap_osm_changuha}
ggmap_osm_changuha ={
  ggmap_changhua+
  geom_sf(
    data=multpoly_chunghua %>% osm_geom_rename, 
    inherit.aes = FALSE,
    alpha=0.3, fill="aliceblue"
  )+theme_classic()  -> ggmap_osm_changuha
  ggmap_osm_changuha
}
```

###Assemble ggplot

```{r ggsf_region_text}
ggsf_region_text <- {
 ggsf_region_text <-
  multpoly_chunghua %>% 
    ggplot()+ geom_sf(alpha= 0.1) +
    geom_sf_text(
    data=multpoly_chunghua,
    aes( label=name.en), size=3 )+
    theme_void()
 ggsf_region_text
}
```

```{r gg_electionComplete}
gg_electionComplete ={
  gg_electionComplete <- ggmap_osm_changuha +
    geom_sf(
      data = electionData,
      mapping = aes(fill = dpp_rescaled), size = 0.2, color = "white", alpha=0.7, 
      inherit.aes = FALSE
    ) +
    scale_fill_election +
  theme(
    legend.title = element_blank(),
    legend.key.width = unit(5,"points"),
    legend.key.height = unit(10,"points"),
    legend.position = c(0.16, 0.8)
  )
  gg_electionComplete
} 
```

```{r ggGrid_changhua_electionMap}
ggGrid_changhua_electionMap = {
  gridExtra::grid.arrange(
  gg_electionComplete,
  ggsf_region_text,
  nrow=1,
  top="民進黨2020總統大選彰化市得票率"
) -> ggGrid_changhua_electionMap
  ggGrid_changhua_electionMap
}
```


```{r myggplot}
myggplot = {
  myggplot<- ggGrid_changhua_electionMap
  myggplot
}
```

## export

```{r save_ggplot}
save_ggplot = {
  ggsave(
    plot=myggplot,
    filename=file.path(imageFolder, "elect_changhua.svg"),
    width = 8,
    height = 5
  )
}
```

  * myPlot.svg及本Rmd檔一起上傳作業繳交處
