---
title: "地圖運用"
drake_cache: ".cache_no_one_knows" # 請取一個你認為幾乎不會有人和你一樣的cache名稱
output: html_document
params:
  key: "MAP" # 課綱編號，多個可用 ["key1", "key2"]
  memberNames: ["CHIWEI, FENG"] # 組員姓名
  memberIds: ["410773131"] # 學號
  imgPreName: "#.svg" # ggsave時的檔名
  imgPostName: "" # svg後製時的檔名
editor_options: 
  chunk_output_type: console
---

---
key請由課綱選：
新課綱：<https://docs.google.com/document/d/1o8UQIpy6GFqCgfUxc47fqyAPuEYrk3FLd7bB1EhYMVg>

  * 上傳時請交你的「Rmd檔」及「ggsave的SVG檔」，若有後製也請交上後製的SVG。由一個組員上傳到google classroom的作業繳交處。（通常是這次作業訊息公告的位置）
  
  * 作圖資料：
    * 若資料本身是公開資料「且」可經網址形式直接寫在程式中下載則無需另附資料。否則
    * 將資料上傳到本課程的分享google drive folder: <https://drive.google.com/drive/folders/19_B9LnjR4g9M8VPmbUuf4UjXXxC_JKhm?usp=sharing> 讓全班都可以看得到你的檔案 （注意，這和作業邀交處是不同的。）
    * 上傳後，請點你檔案按滑鼠右鍵，選「get link」得到你資料檔的分享連結。
    * 程式要引入此資料處，請依照下面datadownload code chunk去引入資料。
    
總結：

  * 上傳到Google classroom作業繳交處：Rmd, SVG
  
  * 上傳到分享Google Drive Folder: 資料檔 （若公開資料且程式可下載則無需上傳）
    
***
  
  * params裡的訊息若無後製SVG可不寫imgPostName，其他都要填。
  
  * 圖片一定要有Title, subtitle, 及資料來源。
---

```{r setup, include=FALSE, drake=F}
knitr::opts_chunk$set(echo = TRUE, eval=F)
library(drake)
library(econDV)
library(dplyr)

```


## makecondition

```{r makecondition}
library(dplyr)
library(tidyr)
library(stringr)
library(googledrive)
library(readr)
library(ggmap)
library(osmdata)
library(ggplot2)
library(econDV)
library(sf)
library(tibble)
library(readr)
library(showtextdb)
library(showtext)
library(stringr)

font_families_google() %>%
  stringr::str_subset(regex("noto", ignore_case = T))  
font_add_google("Noto Sans TC") 

rprojroot::is_rstudio_project -> .pj
.pj$make_fix_file() -> .root

imageFolder <- file.path(.root(),"img")
dataFolder <- file.path(.root(),"data")

if(!dir.exists(imageFolder)) dir.create(imageFolder)
if(!dir.exists(dataFolder)) dir.create(dataFolder)

xfun::download_file("https://www.dropbox.com/s/8ndtvzqbdb4cb93/data_visulaization_pk.R?dl=1")
source("data_visulaization_pk.R", encoding = "UTF-8") #osm_geom_rename()
```

## data

```{r}
ChanghuaBBox ={
  osmdata::getbb("Changhua") -> ChanghuaBBox
  ChanghuaBBox
}
```

```{r}
#stringr::str_subset(osmdata::available_features(), "boundary|admin")
```

```{r dsf_Changhua}
dsf_Changhua ={
  dsf_Changhua <- opq(ChanghuaBBox) %>% 
     add_osm_feature(key="admin_level", value="8") %>%
     osmdata::osmdata_sf() 
  dsf_Changhua
}
```

```{r multpoly_chunghua}
multpoly_chunghua = {
  dsf_Changhua$osm_multipolygons %>% osm_geom_rename() %>%
  filter(!str_detect(`name.en`,"Zhushan|Mingjian|Nantou|Caotun|Mailiao|Erlun|Lunbei|Linnei|Citong|Xiluo")) -> multpoly_chunghua
  multpoly_chunghua
}
```

```{r}
get_map(ChanghuaBBox) -> raster_cuanghua 
```

## graph

```{r}
multpoly_chunghua %>% ggplot() + geom_sf() -> plot_chunghua
```

```{r}
raster_cuanghua %>% ggmap() -> ggmap_changhua
```


```{r}
ggmap_changhua+
  geom_sf(
    data=multpoly_chunghua %>% osm_geom_rename, 
    inherit.aes = FALSE,
    alpha=0.3, fill="aliceblue"
  )+
  theme_void() -> ggmap_osm
```

```{r myggplot}
myggplot = {
  
}
```

## export

```{r save_ggplot}
save_ggplot = {
  ggsave(
    plot=myggplot,
    filename=file.path(imageFolder, "myPlot.svg"),
    width = 8,
    height = 5
  )
}
```

  * myPlot.svg及本Rmd檔一起上傳作業繳交處
